【裁判字號】    98,上易,2668
【裁判日期】    981030
【裁判案由】    竊盜
【裁判全文】
臺灣高等法院刑事判決                98年度上易字第2668號
上  訴  人
即  被  告  甲○○
上列上訴人因竊盜案件，不服臺灣桃園地方法院98年度易緝字第
61號，中華民國98年8月31日第一審判決（聲請簡易判決處刑案
號：臺灣桃園地方法院檢察署97年度偵字第14260號），提起上
訴，本院判決如下：
    主  文
上訴駁回。
    理  由
一、按不服地方法院之第一審判決而上訴者，應向管轄第二審之
    高等法院為之。上訴書狀應敘述具體理由。上訴書狀未敘述
    上訴理由者，應於上訴期間屆滿後20日內補提理由書於原審
    法院，逾期未補提者，原審法院應定期間先命補正。第二審
    法院認為上訴書狀未敘述理由或上訴有第362條前段之情形
    者，應以判決駁回之。但其情形可以補正而未經原審法院命
    其補正者，審判長應定期間先命補正。刑事訴訟法第361條
    、第367條，分別定有明文。所謂不服第一審判決之具體理
    由，必係依據卷內既有訴訟資料或提出新事證，指摘或表明
    第一審判決有何採證認事、用法或量刑等足以影響判決本旨
    之不當或違法，而構成應予撤銷之具體事由，始克當之，例
    如：依憑證據法則具體指出所採證據何以不具證據能力，或
    依憑卷證資料，明確指出所為證據證明力之判斷如何違背經
    驗、論理法則；倘僅泛言原判決認定事實錯誤、違背法令、
    量刑失之過重或輕縱，而未依上揭意旨指出具體事由，或形
    式上雖已指出具體事由，然該事由縱使屬實，亦不足以認為
    原判決有何不當或違法者，如對於不具有調查必要性之證據
    ，法院未依聲請調查亦未說明理由，或援用證據不當，但除
    去該證據仍應為同一事實之認定，皆難謂係具體理由，俾與
    第二審上訴制度旨在請求第二審法院撤銷、變更第一審不當
    或違法之判決，以實現個案救濟之立法目的相契合，並節制
    濫行上訴，此有最高法院97年度臺上字第892號判決足資參
    照。是以上訴人之上訴書狀或補提之上訴理由書，雖有敘述
    上訴理由，惟並未具體敘述第一審判決有上述違法、不當情
    形，即與未敘述具體理由無異，其所為上訴，即不符合上訴
    之法定要件。
二、上訴人即被告甲○○不服原審判決，提起上訴，上訴意旨略
    稱：本件扣案工具並非被告所有，而員警曾將該等工具送請
    鑑定比對指紋，均查無被告及第一審被告李惠娟之指紋，故
    不能證明為被告所持有。又原審認定本件被拆卸鋁條長短整
    齊共74條，已裝入麻袋為警查獲，又稱逮捕被告時，該鋁條
    僅用麻袋蓋著，不知原審何以認定鋁條為被告所切割，原審
    引用最高法院44年臺上字第515號判決，與被告意思相左，
    為此不服原審判決云云。
三、經查：
（一）原審係依被告於原審之自白及告訴人乙○○、查獲本案之
      員警宗朝輝證述情節，參核本件扣有被告與李惠娟行竊所
      用工具斜嘴鉗、萬能扳手、活動扳手、三開扳手、美工刀
      、鐵剪各1把、梅花扳手4支、螺絲起子2支及手電筒1支、
      磁鐵1個、膠帶1捲等物（詳見偵卷第33頁、第55頁至第56
      頁、第35頁至第39頁）。而證人即查獲本案之員警宗朝輝
      於原審證稱：本件廠房前有失竊，為我所隸屬之派出所查
      獲，因此特別加以注意，案發當日，有人報案故前往，抵
      達時，大門被拉開，尚未進入，即已聽見裡面有敲打聲音
      ，當時一樓沒人，我與副所長一同爬樓梯上二樓察看，到
      二樓時當場發現被告與李惠娟2人在場，身旁地面放著被
      鋸下之鋁條及一袋工具，被告滿身大汗且髒兮兮，雖時值
      6月，天氣炎熱，仍可看出是勞力工作所致。當時被告手
      上戴工作手套，地上所放鋁條有新鋸痕跡，雖然現場甚為
      混亂，無法比對是由何處鋸下或以何種工具所鋸，但鋁條
      均已切成整齊之長條狀，長度有2尺6及1尺3，均是裁切過
      的尺寸，裁切之處亮亮的，是新的痕跡，因此認為其等竊
      取地上鋁條，當時鋁條尚未放進麻布袋內，但有用麻布袋
      蓋在上面等語（詳原審易字卷第28頁至第30頁），據以認
      定被告與李惠娟（經原審法院98年度易字第95號判處有期
      徒刑6月）基於意圖為自己不法所有之共同犯意聯絡，於
      民國97年6月15日16時40分許，駕駛車號MG-2657號自用小
      客車，攜帶尖嘴鉗、萬能扳手、活動扳手、三開扳手、美
      工刀、鐵剪各1把、梅花扳手4支、螺絲起子2支等客觀上
      可為兇器使用工具及手電筒1支、磁鐵1個、膠帶1捲等工
      具，前往桃園縣八德市○○路561號乙○○所有空廠房，
      著手拆卸竊取該廠房內鋁窗之鋁條，嗣2人拆卸長2尺6之
      鋁條36支、1尺3之鋁條38支完畢，將之納於其等實力之支
      配。
（二）對照起訴意旨，檢察官雖認被告所犯為攜帶兇器竊盜之未
      遂犯，惟原審參酌最高法院44年台上字第515號判例意旨
      ：「上訴人等結夥行竊，既已將竊得之鋁片裝入牛車，預
      備運走，則其竊盜行為顯已既遂，自不因被警截獲而有異
      。原判決依竊盜未遂罪論科，不無違誤。」認為被告為警
      查獲時，其犯罪客體之鋁條業已裁切妥當置於地上，以證
      人宗朝輝所言，尚且用麻袋覆蓋之，足可隨時裝入麻袋而
      攜離，故本案之犯罪客體，已置於被告實力支配之下，被
      告應屬既遂犯，不因當場遭警查獲而成為未遂犯。又按刑
      法第321條第1項第3款之攜帶兇器竊盜罪，係以行為人攜
      帶兇器竊盜為其加重條件，所謂兇器，其種類並無限制，
      凡客觀上足對人之生命、身體、安全構成威脅，具有危險
      性之兇器均屬之，且祇須行竊時攜帶此種具有危險性之兇
      器為已足，並不以攜帶之初有行兇之意圖為必要，亦即行
      為人攜帶兇器有行兇之可能，客觀上具有危險性，即為已
      足，至其主觀上有無持以行兇或反抗之意思，尚非所問，
      有最高法院79年臺上第5253號判例、74年度第3次刑事庭
      會議決議意旨可資參照。查被告與李惠娟於上揭時、地共
      同行竊時所攜帶之尖嘴鉗、萬能扳手、活動扳手、三開扳
      手、美工刀、鐵剪各1把、梅花扳手4支、螺絲起子2支，
      主要零件均由鋼材所製，質地堅硬且前端尖銳，尤其其中
      尚有美工刀，客觀上顯足以對於他人之生命、身體構成威
      脅而具有危險性，均屬刑法上之兇器甚明，被告於原審承
      認上開器物為其用以行竊之工具（見原審易緝卷第35頁、
      第37頁），卻空言否認為其所有，不足採信。
（三）原審據上述事實認定與最高法院判例意旨，以被告所為，
      係犯刑法第321條第1項第3款之攜帶兇器竊盜罪，而非原
      公訴意旨所認定之攜帶兇器竊盜未遂罪，被告與李惠娟有
      犯意聯絡及行為分擔，應以共同正犯論處。另查被告前因
      過失傷害案件，經臺灣士林地方法院於93年9月2日判處有
      期徒刑4月確定，於93年10月26日執行完畢，其於有期徒
      刑執行完畢後5年內再犯本件有期徒刑之罪，為累犯，依
      刑法第47條第1項規定加重其刑，並審酌被告對於他人財
      產權不予尊重，為圖一己私利即施竊盜手段，意圖不勞而
      獲，價值觀顯有偏差，且年僅30出頭，方值壯年，竟不思
      以正途賺取金錢，反攜帶兇器實施竊盜犯行，不僅侵害他
      人之財產權，更危害社會治安，敗壞社會風氣，所為實非
      可取，犯後坦承悔悟，態度尚佳，所竊財物已發還於告訴
      人，所生損害尚非重大等一切情狀，量處有期徒刑7月，
      扣案之尖嘴鉗、萬能扳手、活動扳手、三開扳手、美工刀
      、鐵剪各1把、梅花扳手4支、螺絲起子2支、手電筒1支、
      磁鐵1個、膠帶1捲等工具，係供被告與李惠娟共犯本件竊
      盜罪所用之物，屬被告或李惠娟所有，依刑法第38條第1
      項第2款之規定，併予宣告沒收。
（四）經核原審就其認定被告犯罪事實所憑證據與處斷法律之適
      用，均已於判決逐一說明理由。不論被告為警查獲之際，
      其與李惠娟共同行竊所得之鋁條係用麻袋覆蓋，抑已裝入
      麻袋，均不影響被告利用前述扣案工具拆卸該等鋁條，並
      將之納入自己實力支配之攜帶兇器竊盜既遂構成要件事實
      之認定，揆諸前引最高法院44年台上字第515號判例意旨
      ，原審認定被告係與李惠娟共犯刑法第321條第1項第3款
      之攜帶兇器竊盜既遂罪，並無違誤。被告空言辯稱扣案作
      案工具非被告與李惠娟所有，並翻異前供，再以此質疑原
      審何以認定本件鋁條為被告所切割，係對於原審已詳為論
      斷之事項，自為有利之主張，無從動搖原審判決之結論，
      不得認為已提出具體之上訴理由。
四、綜上所述，本件被告提起上訴，僅對於原審之證據取捨與事
    實認定，自為不同之評斷，未具體指摘原判決關於事實認定
    、適用法律及刑罰之裁量，究竟有何足以動搖判決結論之違
    法或不當之處，依首揭說明，本件上訴不合上訴之法定要件
    ，應予駁回，並不經言詞辯論為之。
據上論斷，應依刑事訴訟法第367條前段、第372條，判決如主文
。
中    華    民    國    98    年    10    月    30    日
            刑事第十三庭  審判長法  官   曾德水
                                法  官   遲中慧
                                法  官   陳恆寬
以上正本證明與原本無異。
不得上訴。
                                書記官   黃家麟
中    華    民    國    98    年    11    月    2     日
附錄本案論罪科刑法條全文
刑法第321條
犯竊盜罪而有左列情形之一者，處6月以上、5年以下有期徒刑：
一、於夜間侵入住宅或有人居住之建築物、船艦或隱匿其內而犯
    之者。
二、毀越門扇、牆垣或其他安全設備而犯之者。
三、攜帶兇器而犯之者。
四、結夥三人以上而犯之者。
五、乘火災、水災或其他災害之際而犯之者。
六、在車站或埠頭而犯之者。
前項之未遂犯罰之。


司法院資訊處製作；財團法人民間司法改革基金會備份。
